臺灣高等法院刑事裁定　　　　　　　　　100年度抗字第220號
抗　告　人　臺灣板橋地方法院檢察署檢察官
受　刑　人　林丕堯
上列抗告人因聲請撤銷緩刑案件，不服臺灣板橋地方法院中華民
國100 年1 月24日裁定（100 年度撤緩字第13號），提起抗告，
本院裁定如下：
    主  文
抗告駁回。
    理  由
一、原裁定意旨略以：
  (一)聲請意旨略稱：受刑人林丕堯因違反政府採購法案件，經原
    審以99年度簡字第4037號刑事判決判處有期徒刑2月、緩刑2
    年，嗣於民國（下同）99年7 月9 日確定在案。惟其於緩刑
    期前另犯政府採購法之罪，經原審於緩刑期間內之99年10月
    15 日 以99年度簡字第8367號判決判處得易科罰金之有期徒
    刑1 月又15日，於99年11月8 日確定在案。受刑人因有上揭
    之情形，足認其不知悔悟自新。原宣告之緩刑難以收其預期
    效果，而有執行刑罰之必要，合於刑法第75條之1 第1 項第
    1 款所定之撤銷緩刑宣告之事由，爰依刑事訴訟法第476 條
    規定，聲請裁定將上述緩刑撤銷等情。
  (二)惟按98年6 月10日修正公布、98年9 月1 日施行之刑法第75
    條之1 第1 項規定：「受緩刑之宣告而有下列情形之一，足
    認原宣告之緩刑難收其預期效果，而有執行刑罰之必要者，
    得撤銷其宣告：一、緩刑前因故意犯他罪，而在緩刑期內受
    六月以下有期徒刑、拘役或罰金之宣告確定者。二、緩刑期
    內因故意犯他罪，而在緩刑期內受六月以下有期徒刑、拘役
    或罰金之宣告確定者。三、緩刑期內因過失更犯罪，而在緩
    刑期內受有期徒刑之宣告確定者。四、違反第七十四條第二
    項第一款至第八款所定負擔情節重大者。」；次按於94年2
    月2 日修正公布、95年7 月1 日施行之刑法第75條之1 第1
    項，就該條項分設四款裁量撤銷緩刑之原因，於立法理由中
    明載：「現行關於緩刑前或緩刑期間故意犯他罪，而在緩刑
    期內受得易科罰金之有期徒刑之宣告者，列為應撤銷緩刑之
    事由，因認過於嚴苛，而排除第七十五條應撤銷緩刑之事由
    ，移列至得撤銷緩刑事由，俾使法官依被告『再犯』情節，
    而裁量是否撤銷『先前』緩刑之宣告；其次，如有前開事由
    ，但判決宣告拘役、罰金時，可見行為人仍未見悔悟，有列
    為得撤銷緩刑之事由，以資彈性適用，爰於第一項第一款、
    第二款增訂之」等語，即本條採用裁量撤銷主義，賦予法院
    撤銷與否之權限，乃特於第一項規定實質要件為「足認原宣
    告之緩刑難收其預期效果，而有執行刑罰之必要」，供作審
    認之標準，亦即有此情形，法官應審酌「足認原宣告之緩刑
    難收其預期效果，而有執行刑罰之必要」作為得否撤銷援刑
    之標準，並非如刑法第75條所定，若符合第1 項所定2 款情
    形，毋庸審酌其他要件，即應撤銷緩刑之宣告。
  (三)經查：受刑人林丕堯因於98年7 月間有違反政府採購法87條
    第5 項後段規定之行為（即借牌予他人供投標），經原審以
    99年度簡字第4037號刑事判決判處有期徒刑2 月、緩刑2 年
    ，嗣於99年7 月9 日確定；其另於緩刑期前之95年5 月2 日
    同犯政府採購法之罪，經原審於緩刑期間內之99年10月15日
    以99年度簡字第8367號判決判處得易科罰金之有期徒刑1 月
    又15日，於99年11月8 日確定在案，有判決書、聲請簡易判
    決處刑各2 份、本院被告前案紀錄表1 份在卷可憑。查受刑
    人林丕堯於98年7 月間之違反政府採購法行為受上開緩刑宣
    告後，固因前於95年5 月間之犯罪行為遭發覺，另經檢察官
    依法訴追並經原審判決確定（即99年度簡字第8367號判決）
    ，然似難據此已相距近3 年前之違法行為，推認受刑人已達
    無從期待其能悔改警惕，而有一再重複實施犯罪疑慮之嚴重
    程度。此外，聲請人除上揭事實外，並未另提出受刑人有何
    非將緩刑撤銷予以執行刑罰，否則即難收其預期效果之其他
    具體審酌事由，本院斟酌再三，認為受刑人於緩刑期間前之
    違反政府採購法行為，固有可議，然應未達到足認原宣告之
    緩刑難收其預期效果，致有須撤銷緩刑宣告予以執行刑罰之
    必要程度，因認本件聲請，尚難允准，應予駁回。
二、本件抗告意旨略以：按緩刑宣告是否得撤銷，除須符合刑法
    第75條之1 第1 項各款之要件外，乃採裁量撤銷主義，賦予
    法院撤銷與否之權限，於該條第1 項規定「足認原宣告之緩
    刑難收其預期效果，而有執行刑罰之必要」，供作審認標準
    ，法官應依職權合目的性之裁量，妥適審酌被告所犯前後數
    罪間，關於法益侵害之性質，再犯之原因、違反法規範之情
    節是否重大、被告主觀犯意所顯現之惡性及其反社會性等情
    ，是否已使前案原為促使惡性輕微之被告或偶發犯、初犯改
    過自新而宣告之緩刑，難收其預期之效果，而有執行刑罰之
    必要。查本件受刑人林丕堯在本案（99年度簡字第4037號）
    緩刑宣告前之92年4 月間，即已借牌（其所實際經營之構業
    公司）供林文逸等人參與陪標，復再於98年6 、7 月間犯下
    本案，其前後2 案之犯罪動機及手段、型態均屬相同，並無
    二致，可見此乃受刑人林丕堯之慣用犯罪手法，原判決所宣
    告之緩刑顯難收其預期效果。且多次向受刑人林丕堯借牌之
    同案被告杜順雄之緩刑宣告，亦經同法院以100 年度撤緩字
    第10 號 撤銷在案，益徵原裁定駁回聲請有所不當，爰依法
    提起抗告云云。
三、經查：本件受刑人林丕堯因犯政府採購法案件，經原審法院
    以99年度簡字第4037號（臺灣板橋地方法院檢察署99年度偵
    字第6002號），判處有期徒刑2 月，緩刑2 年，於99年7 月
    9 日確定。惟其於緩刑期前，亦因另犯政府採購法罪，經原
    審法院於緩刑期間內即99年10月15日以99年度簡字第8367號
    判處有期徒刑1 月又15日，於99年11月8 日確定，有各該刑
    事判決書及本院被告前案紀錄表等在卷可參。然本件抗告人
    以受刑人後案經原審法院判刑確定，符合該條項第1 款之情
    形，且兩案之犯罪動機、手段及型態均屬相同，作為聲請理
    由，固無疑義，惟就何以原宣告之緩刑係「難收預期之效因
    而有執行刑罰之必要」未為足夠之說明，其聲請理由已嫌無
    據；且觀諸前、後二案之判決內容，顯見受刑人後案之犯罪
    時間，顯然早於其前案之法院判決時間，受刑人顯非於前案
    判決後再犯後案，即其犯罪情節，當非可與「歷經前案偵、
    審程序猶不知戒慎其行」等量齊觀，應無可疑。況受刑人其
    先後二案係犯意圖影響採購結果而借用他人名義及證件投標
    罪，非屬重大刑案，法益侵害之程度尚屬有限；尚難僅憑受
    刑人於緩刑期前犯有後案，遽認其前案之緩刑宣告有難收預
    期效果之情。次查，後案於審理時，原審法院業已審酌受刑
    人犯罪動機、目的、手段、參與之程度及犯罪所生之危害等
    一切情狀，有判決書在卷可稽。是受刑人於緩刑期前故意犯
    罪，而在緩刑期內受有期徒刑之宣告，固堪認定，惟衡諸受
    刑人所犯後案經斟酌情節後，僅科處有期徒刑1 月又15日，
    顯見受刑人後案之犯罪情節尚非重大，衡情不能因此遽認其
    前案緩刑之宣告難收預期效果而有執行刑罰之必要，核原審
    駁回檢察官聲請撤銷受刑人前案之緩刑，尚非無據。至抗告
    人以與受刑人犯罪情節完全相同之同案被告之緩刑宣告亦經
    原審法院以100 年度撤鍰字第10號裁定撤銷在案，主張原裁
    定有所不當云云，惟法院對於不同案件之審理，係依據法律
    獨立審判，不同案件之法院對於其他法院裁判之認定自不受
    拘束。綜上，抗告意旨所指，均無理由，應予駁回。
據上論斷，依刑事訴訟法第412 條，裁定如主文。
中    華    民    國  100     年    3     月    22    日
                  刑事第十四庭  審判長法  官  陳志洋
                                      法  官  遲中慧
                                      法  官  謝靜慧
以上正本證明與原本無異。
不得再抗告。
                                      書記官  陳泰寧
中    華    民    國   100    年    3     月    23    日